臺灣臺中地方法院刑事判決　　　　　　　　　　　　九十二年度訴字第二八五八號
　　公　訴　人　臺灣臺中地方法院檢察署檢察官
　　被　　　告　甲○○
　　指定辯護人　本院公設辯護人　丙○○
右列被告因違反槍砲彈藥刀械管制條例案件，經檢察官提起公訴（九十二年度偵字第
二一八五三、二四六六０號），本院判決如左：
    主  文
甲○○未經許可，寄藏手槍，處有期徒刑柒年，併科罰金新臺幣伍拾萬元，罰金如易
服勞役，以罰金總額與陸個月之日數比例折算。扣案之美國ＲＵＧＥＲ廠製Ｐ八五Ｍ
ＫII型口徑九ＭＭ之制式半自動手槍壹枝（槍枝管制編號0000000000、含
彈匣壹個）、南非ＶＥＫＴＯＲ廠製ＣＰ１型口徑九ＭＭ之制式半自動手槍壹枝（槍
枝管制編號0000000000、含彈匣壹個）、口徑九ＭＭ制式子彈拾貳顆，均
沒收。
    事  實
一、甲○○明知陳敏聰（業於民國九十二年十二月六日凌晨四時許遭槍殺死亡）於九
    十二年九月中旬某日，在臺中市○區○○路與漢口路附近，所交付保管置於手提
    包內之美國ＲＵＧＥＲ廠製Ｐ八五ＭＫII型口徑九ＭＭ之制式半自動手槍一枝（
    槍枝管制編號0000000000、含彈匣一個）、南非ＶＥＫＴＯＲ廠製Ｃ
    Ｐ１型口徑九ＭＭ之制式半自動手槍一枝（槍枝管制編號0000000000
    、含彈匣一個）、口徑九ＭＭ制式子彈二十二顆，均具殺傷力，係槍砲彈藥刀械
    管制條例管制之物品，竟基於寄藏槍枝及子彈之犯意，將置於上開手提包內之前
    揭制式手槍二枝、制式子彈二十二顆，藏放在臺中市北屯區○○○○街二十八巷
    一號一樓住處大門口旁前陽台櫃子內。嗣於九十二年十一月七日凌晨零時許，甲
    ○○持上開置於手提包內之手槍、子彈欲交還陳敏聰前，與友人蕭名宏等二人至
    臺中市○區○○路三二八號「舞動人生ＫＴＶ」內飲酒，因與在另一包廂內飲酒
    之乙○○及其友人發生衝突互毆，竟於同日上午三時許，在臺中市○○路二百九
    十一巷口，趁乙○○之友人王鵬霖欲駕駛其所有車牌號碼Ｗ九─三八五０號自用
    小客車搭載乙○○等人離去之際，持上開美國ＲＵＧＥＲ廠製Ｐ八五ＭＫII型口
    徑九ＭＭ之制式半自動手槍一枝，向上開自用小客車右後方射擊十槍洩憤，致使
    該自用小客車鈑金穿透（毀損部分未據告訴），其中一槍擊中乙○○臀部，使乙
    ○○受有右臀肌槍傷合併槍彈滯留之傷害（傷害部分未據告訴），並波及停放附
    近之賴嘉宏所有車牌號碼二Ｊ─八四一九號自用小貨車，致該自用小貨車之左側
    玻璃窗、後擋風玻璃窗破裂（毀損部分未據告訴），在場之「舞動人生ＫＴＶ」
    店員李威霆、友人蕭名宏勸離甲○○，旋因巡邏警員聽聞槍聲前往查看，而在臺
    中市○區○○路二四一巷與忠明路口查獲甲○○，並在扣得攜帶之手包提及其內
    上開制式手槍二支（含彈匣二個）、制式子彈十二顆，另在槍擊現場拾獲彈殼四
    顆，及車牌號碼Ｗ九─三八五０號自用小客車輪胎內及後車廂內取出彈頭二顆。
二、案經臺中市警察局第二分局報告臺灣臺中地方法院檢察署檢察官偵查起訴。
    理  由
一、訊據被告甲○○就案外人陳敏聰於九十二年九月中旬某日，在臺中市○區○○路
    與漢口路附近交付其保管手槍二枝（均含彈匣）子彈二十二顆，並將上開槍、彈
    藏放在臺中市北屯區○○○○街二十八巷一號一樓住處大門口旁前陽台櫃子內，
    嗣於九十二年十一月七日凌晨零時許，在臺中市○區○○路三二八號「舞動人生
    ＫＴＶ」內飲酒與證人乙○○等人發生衝突，憤而在臺中市○○路二百九十一巷
    口持上開手槍一枝射擊十發子彈之事實均坦承不諱，就其在臺中市○○路二百九
    十一巷口持槍射擊致使證人王鵬霖所有車牌號碼Ｗ九─三八五０號自用小客車鈑
    金穿透，其中一槍擊中證人乙○○臀部，使其受有右臀肌槍傷合併槍彈滯留之傷
    害，並波及停放附近之證人賴嘉宏所有車牌號碼二Ｊ─八四一九號自用小貨車，
    致該自用小貨車之左側玻璃窗、後擋風玻璃窗破裂等情，復據證人乙○○、李威
    霆、蕭名宏於警、偵訊時及證人王鵬霖、賴嘉宏於警訊時證述情節相符，而證人
    林盛裕受有右臀肌槍傷合併槍彈滯留之傷害，有澄清醫院診斷證明書一份在卷可
    按，復有車牌號碼Ｗ九─三八五０號自用小客車彈著照片二幀（見九十二年度偵
    字第二四六六０號案卷第三十九頁）、右後座子彈孔照片一幀（見上開卷三十八
    頁）、後車廂內發現彈頭照片一幀（上開案卷第三十六頁）、輪胎內取出彈頭照
    片一幀（上開案卷第三十七頁）、槍擊現場照片一幀及車牌號碼二Ｊ─八四一九
    號自用小貨車照片三幀（見上開卷三十八頁）可參。扣案制式手槍二枝、彈匣二
    個、子彈十二顆經指紋鑑定，在彈匣上採得指紋一枚經比對結果，與被告指紋卡
    左拇指指紋相符，有內政部警政署刑事警察局九十二年十一月十日刑紋字第０九
    二０二一三五五０號鑑驗書一份在卷可參。又現場查獲之彈殼四顆、彈頭二顆經
    送驗結果，送鑑彈殼四顆（編號Ｃ１至Ｃ４），認均係已擊發九ＭＭ（九Ｘ十九
    ＭＭ）制式彈殼，送鑑彈殼二顆（經編號Ｂ１、Ｂ２），認均係已擊發之口徑九
    ＭＭ銅包衣彈頭，其中一顆（Ｂ２）檢來復線特徵紋痕已遭磨滅無法比對，其餘
    彈殼四顆（Ｃ１至Ｃ４）、彈頭一顆（Ｂ１）與送鑑槍枝（槍枝管制編號000
    0000000，）試射彈殼、彈頭比對結果，其彈底特徵紋痕及來復線特徵紋
    痕相吻合，認係由該枝所擊發等情，有內政部警政署刑事警察局九十二年十二月
    十七日刑鑑字第０九二０二一二七六六號槍彈鑑定書一份可憑。而上開扣案手槍
    、子彈經鑑定結果，以送鑑制式手槍二枝，其中一枝（槍枝管制編號00000
    00000），認係美國ＲＵＧＥＲ廠製Ｐ八五ＭＫII型口徑九ＭＭ之制式半自
    動手槍，機械性能良好，可擊發同口徑制式子彈，認具殺傷力；另一枝（槍枝管
    制編號0000000000）認係南非ＶＥＫＴＯＲ廠製ＣＰ１型口徑九ＭＭ
    之制式半自動手槍，機械性能良好，可擊發同口徑制式子彈，認具殺傷力，送鑑
    子彈十二顆，認均係口徑九ＭＭ制式子彈，認均具殺傷力，有內政部警政署刑事
    警察局九十二年十一月七日刑鑑字第０九二０二一二七六四號槍彈鑑定書一份可
    憑，並有上開扣案之制式手槍二枝、子彈十二顆及彈殼四顆、彈頭二顆可憑，足
    見被告自白與事實相符。本案事證明確，其犯行洵堪認定，應依法論科。
二、按寄藏與持有，均係將物置於自己實力支配之下，僅寄藏必先有他人之持有行為
    ，而後始為之受寄代藏而已，故寄藏之受人委託代為保管，其保管之本身，亦屬
    持有，不過，此之持有係受寄之當然結果（最高法院八十八年度臺上字第七○一
    二號、九十二年度臺上字第一三六○號判決可資參照）。被告甲○○受案外人陳
    敏聰之託，未經許可，寄藏制式手槍及制式子彈，核其所為，係犯槍砲彈藥刀械
    管制條例第七條第四項未經許可寄藏手槍罪、同條例第十二條第四項未經許可寄
    藏子彈罪。公訴人認被告係犯未經許可持有制式手槍及未經許可持有制式子彈罪
    ，容有誤會，然因寄藏與持有之犯行，均規定於同一條項內，爰不予變更其起訴
    法條，併予敘明。被告係以一寄藏行為，而未經許可寄藏制式手槍、制式子彈，
    為想像競合犯，應依刑法第五十五條之規定，論以情節較重之未經許可寄藏手槍
    罪。爰審酌被告未經許可，受案外人陳敏聰委託，而為之保管寄藏具高度危險性
    之制式手槍、制式子彈，且其寄藏之制式手槍數量二枝、制式子彈數量高達二十
    二顆，對社會治安足以造成重大影響，而被告因於ＫＴＶ飲酒時所生糾紛即率爾
    持槍恃強以上開美國ＲＵＧＥＲ廠製Ｐ八五ＭＫII型口徑九ＭＭ之制式半自動手
    槍射擊多達十發洩憤，恣意妄為，造成被害人等人車毀人傷，情節非輕，惟被告
    於本案查獲後，尚能坦承犯行，犯後態度良好等一切情狀，量處如主文所示之刑
    ，併科罰金新臺幣五十萬元及諭知罰金如易服勞役之折算標準。扣案美國ＲＵＧ
    ＥＲ廠製Ｐ八五ＭＫII型口徑九ＭＭ之制式半自動手槍（含彈匣一個）、南非Ｖ
    ＥＫＴＯＲ廠製ＣＰ１型口徑九ＭＭ之制式半自動手槍（含彈匣一個）及制式子
    彈十顆，均係違禁物，應依刑法第三十八條第一項第一款之規定宣告沒收。另現
    場拾獲彈殼四顆、彈頭二顆係子彈擊發後所殘留，為廢棄之物，已失違禁物之性
    質，自無庸另為沒收之諭知，又扣案手提包係案外人陳敏聰連同上開槍、彈一併
    交付被告寄放，亦非被告所有，且非違禁物，亦無從為沒收之諭知。
三、又被告於九十二年十二月十八日帶同警方至臺中市○○街與大弘三街口友聯保全
    公司旁停車場木箱內起出仿造轉輪手槍二枝（槍枝管制編號000000000
    0、0000000000）、制式口徑０．三八吋子彈五十五顆，上開查獲仿
    造轉輪手槍、子彈係案外人陳敏聰藏置，並告知被告藏放地點，被告並未曾見過
    等情，業據被告於警詢時陳明，復於本院審理中供稱上開槍、彈係案外人陳敏聰
    死亡後，其因知悉案外人陳敏聰另有左輪手槍，故帶同警方前往起獲，與本件起
    訴部分無關等語，另供稱上開槍、彈是案外人陳敏聰放在該處，有向其提及，其
    並未使用這些槍、彈，其於警察借訊時想起此事，因此帶同警員前去起獲上開槍
    、彈，其並無持有上開槍、彈等語。且就此部分查獲仿造轉輪手槍二枝並非制式
    手槍，為仿美國Smith & Wesson轉輪手槍製造之仿造槍，而子彈係口徑０．三八
    吋之制式子彈等情，有內政部警政署刑事警察局九十三年二月四日刑鑑字第０九
    三０００七六九三號槍彈鑑定書一份在卷可參，其槍枝型式係轉輪而非使用彈匣
    ，且係仿造槍枝而非制式槍枝；另子彈口徑０．三八吋與本件起訴子彈部分口徑
    亦不相同，綜上諸情以觀，尚難認警方嗣後起出之上開仿造轉輪手槍二枝、制式
    口徑０．三八吋子彈五十五顆，與本件由檢察官起訴並經本院認定有罪之寄藏制
    式手槍、子彈犯行有何關連，且亦未經檢察官起訴，本院自無從併予審究，附此
    敘明。
據上論斷，應依刑事訴訟法第二百九十九條第一項前段，槍砲彈藥刀械管制條例第七
條第四項、第十二條第四項，刑法第十一條前段、第五十五條、第四十二條第三項、
第三十八條第一項第一款，判決如主文。
中      華      民      國      九十三      年    三    月      五      日
                                    臺灣臺中地方法院刑事第十四庭
                                        審判長法  官  楊  真  明
                                              法  官  林  學  晴
                                              法  官  陳      葳
右正本證明與原本無異
如不服本判決，應於收受本判決後十日內向本院提出上訴書狀，其未敘述上訴理由者
，並得於提起上訴後十日內向本院補提理由書狀（均須按他造當事人之人數附繕本）
「切勿逕送上級法院」
                                              書記官
中      華      民      國      九十三      年    三    月      五     日
附錄法條：
槍砲彈藥刀械管制條例第七條：
未經許可，製造、販賣或運輸火砲、肩射武器、機關槍、衝鋒槍、卡柄槍、自動步槍
、普通步槍、馬槍、手槍或各類砲彈、炸彈、爆裂物者，處死刑、無期徒刑或七年以
上有期徒刑；處徒刑者，併科新台幣三千萬元以下罰金。
未經許可，轉讓、出租或出借前項所列槍砲、彈藥者，處無期徒刑或五年以上有期徒
刑，併科新台幣一千萬元以下罰金。
意圖供自己或他人犯罪之用，而犯前二項之罪者，處死刑或無期徒刑；處徒刑者，併
科新台幣五千萬元以下罰金。
未經許可，持有、寄藏或意圖販賣而陳列第一項所列槍砲、彈藥者，處五年以上有期
徒刑，併科新台幣一千萬元以下罰金。
第一項至第三項之未遂犯罰之。
槍砲彈藥刀械管制條例第十二條
未經許可，製造、販賣或運輸子彈者，處一年以上七年以下有期徒刑，併科新台幣五
百萬元以下罰金。
未經許可，轉讓、出租或出借子彈者，處六月以上五年以下有期徒刑，併科新台幣三
百萬元以下罰金。
意圖供自己或他人犯罪之用，而犯前二項之罪者，處三年以上十年以下有期徒刑，併
科新台幣七百萬元以下罰金。
未經許可，持有、寄藏或意圖販賣而陳列子彈者，處五年以下有期徒刑，併科新台幣
三百萬元以下罰金。
第一項至第三項之未遂犯罰之。
